【裁判字號】    89,易,118
【裁判日期】    890303
【裁判案由】    傷害
【裁判全文】
臺灣花蓮地方法院刑事判決                        八十九年度易字第一一八號
    聲  請  人  臺灣花蓮地方法院檢察署檢察官
    被      告  乙○○
右列被告因傷害案件，經檢察官聲請以簡易判決處刑（八十八年度偵字第四○五一號
），但本院認為不宜以簡易判決處刑，改依通常程序審理，並判決如左︰
    主  文
乙○○傷害人之身體，處拘役參拾日，如易科罰金以佰元折算壹日。
      事  實
一、乙○○於民國八十八年十月十七日晚間十九時四十分許，在花蓮市○○路三十二
    巷三號其住處，因細故對當時在該處之其友甲○○心生不滿，乙○○竟基於傷害
    人身體之故意，出手毆打甲○○，致甲○○受有眉間上方約四公分乘一點五公分
    橫形紅腫、鼻樑紫腫、左前臂中部橈側指頭形及下部尺側近腕關節處約三公分乘
    四公分縱形紅腫並腕關節腫脹等傷害。
二、案經被害人甲○○訴由花蓮縣警察局花蓮分局移請臺灣花蓮地方法院檢察署檢察
    官偵查起訴。
      理  由
一、右揭事實，業據被告乙○○於警訊中坦承有於右揭時地拍甲○○的臉頰及拉甲○
    ○的手，於偵查中坦承用手背敲甲○○的頭，於本院審理時坦承用手指頭敲甲○
    ○頭部眉心處二下，並與甲○○互相拉扯等情不諱，核與告訴人甲○○指訴之情
    節相符，並有驗傷診斷書一份附卷可稽，而以被告為成年男子，氣力大於女子，
    其既動手打甲○○頭部及拉其手部，衡情極易造成甲○○受傷，應為被告可得而
    知，詎其竟仍動手為之，其有傷害之故意甚明。被告固否認其行為造成告訴人受
    傷，並辯稱告訴人於事發後先於行政院衛生署花蓮醫院（下稱花蓮醫院）掛號急
    診，經診療並無受傷云云。惟查：被害人甲○○於遭被告毆打後即於八十八年十
    月十七日晚間二十時許至花蓮醫院急診，經診斷發現甲○○前額泛紅、併鼻樑處
    觸痛、雙手前臂泛紅併局部觸痛、左前臂瘀傷二公分乘三公分等情，有花蓮醫院
    八十九年一月十七日花醫總字第一七七號函在卷可憑（本院卷六頁），可見被害
    人確因被告之傷害行為而受傷，被告前開辯詞，無非事後卸責之詞，並不足採。
    本件事證已甚明確，被告犯行洵堪認定。
二、核被告所為，係犯刑法第二百七十七條第一項之傷害罪。爰審酌被告之素行、因
    細故出手毆打告訴人、被害人所受之傷害及被告犯罪後之態度等一切情狀，量處
    如主文所示之刑，並諭知易科罰金之折算標準。
據上論斷，應依刑事訴訟法第二百九十九條第一項前段，刑法第二百七十七條第一項
、第四十一條，罰金罰鍰提高標準條例第一條前段、第二條，判決如主文。
中        華        民        國    八十九    年    三    月    三    日
                                    臺灣花蓮地方法院刑事庭
                                        法  官  楊  碧  惠
右正本證明與原本無異。
如對本判決不服，應於送達後十日內，向本院提出上訴狀。（應抄附繕本）告訴人或
被害人如對於本判決不服者，應具備理由請求檢察官上訴，其上訴期間之計算係以檢
察官收受判決正本之日期為準。
                                        法院書記官
中      華      民      國       八 十 九     年    三     月    八     日
附錄本判決論罪之法律條文：
刑法第二百七十七條：
傷害人之身體或健康者，處三年以下有期徒刑，拘役或一千元以下罰金。
犯前項之罪，因而致人於死者，處無期徒刑或七年以上有期徒刑，致重傷者，處三年
以上、十年以下有期徒刑。


司法院資訊處製作；財團法人民間司法改革基金會備份。
